# 急！请教陈版一个长期股权投资的问题

提问人：lknick 时间：2015-03-03 15:30:29
我公司对一上市公司采用权益法核算，现认购该公司配股，认购之后还是以权益法核算。 由于对方配股之后，发生的一些发行费用是冲减资本公积的，那我公司账面的长期股权投资金额是不是就大于对方资本公积-股本溢价里原属于本公司部分的金额了？ 此外，在年末计算长期股权投资时，这一部分又该怎么计算呢？

回答人：chenyiwei
根据 2014 年修订后的《企业会计准则第 2 号——长期股权投资》第十一条规定，这种情况属于被投资单位除了净利润、利润分配和其他综合收益以外的原因导致的净资产变动。投资方在权益法核算时应调整长期股权投资和“资本公积——其他资本公积”，后续处置股权时将这部分其他资本公积转入损益。